---
output: github_document
---

<!-- README.md is generated from README.Rmd. Please edit that file -->

```{r, include = FALSE}
knitr::opts_chunk$set(
  collapse = TRUE,
  comment = "#>",
  fig.path = "man/figures/README-",
  out.width = "100%"
)
```

# regressao

<!-- badges: start -->
<!-- badges: end -->

A função foi criada para realizar uma regressão linear. Automatiza o processo de calcular coeficientes, resíduos, valores preditos dentro do conjunto de dados e predições para novos valores, além de gerar gráficos. Abaixo temos uma explicação do por que usar uma função desse tipo e o que ela faz:

A função calcula os coeficientes da regressão linear, que indicam a relação entre as variáveis independentes ($X_i$) e a variável dependente ($Y$), ou seja, o quanto as variáveis independentes influenciam a variável dependente, analisando sua força e direção. Os coeficientes ($\beta_i$, i = 1,...,i) mostra quanto a variável $Y$ muda para cada unidade de mudança em $X_i$ mantendo todas as outras variáveis independentes constantes, enquanto o coeficiente de intercepto ($\beta_0$) indica o valor de Y quando $X_i$, i = 0,...,i, são zero.

Após o ajuste do modelo, a função calcula os resíduos, que são as diferenças entre os valores observados e os valores preditos. Resíduos pequenos indicam que o modelo está ajustado adequadamente aos dados, caso sejam valores muito grandes temos a sugestão que o modelo não esta bem ajustado ao conjunto de dados.

A função gera os valores preditos para o mesmo conjunto de dados usado no ajuste. Permitindo a comparação dos valores preditos com os valores reais observados e posterior analise para verificar se o modelo está capturando corretamente a relação entre as variáveis ou se há desvios significativos.

Além disso, é possível inserir novos valores para $X_i$ e obter previsões para $Y$ com base no modelo ajustado. Isso é extremamente importante para conseguir realizar previsões futuras.

Por fim, a função gera gráficos, como o gráfico de valores preditos vs valores observados. Um gráfico de resíduos também pode ser gerado para analisar visualmente o desempenho do modelo. Os gráficos oferecem uma forma rápida de visualizar a qualidade do modelo e identificar possíveis problemas.

## Instalação

A instalação do pacote é feita da seguinte forma

``` r
devtools::install_github("lucas-antonucci/regressao")
```

## Example

```{r example}
library(regressao)
```

```{r cars}
data(mtcars)
```

```{r}
reg <- regressao_linear(mpg ~ wt + hp, data = mtcars)
```
